臺灣高等法院刑事裁定
111年度聲字第1088號
聲  請  人  臺灣高等檢察署檢察官
受  刑  人
即  被  告  徐倍達



上列聲請人因受刑人數罪併罰有二裁判以上，聲請定其應執行之
刑（聲請案號：臺灣高等檢察署111年度執聲字第411號），本院
裁定如下：
    主  文
甲○○犯如附表所示各罪所處之刑，有期徒刑部分應執行有期徒刑
肆年肆月。
    理  由
一、聲請意旨略以：上列受刑人即被告甲○○（下稱被告）因槍砲
    彈藥刀械管制條例等數罪，先後經判決確定如附表所示，應
    依刑法第53條、第51條第5款規定，定其應執行之刑，爰依
    刑事訴訟法第477條第1項聲請裁定等語。
二、按裁判確定前犯數罪者，併合處罰之，但得易科罰金與不得
    易科罰金之罪、得易服社會勞動與不得易科罰金之罪，均不
    在此限；前項但書情形，受刑人請求檢察官聲請定應執行刑
    者，依第51條規定定之；數罪併罰，有二裁判以上，依第51
    條之規定，定其應執行之刑；數罪併罰，分別宣告其罪之刑
    ，宣告多數有期徒刑者，於各刑中之最長期以上，各刑合併
    之刑期以下，定其刑期，但不得逾30年，刑法第50條第1項
    但書第1款、第3款、第2項、第53條及第51條第5款定有明文
    。準此，如受刑人所犯之數罪中有原得易科罰金之罪者，因
    與他罪合併定執行刑，於裁判前所犯數罪兼有得易科罰金、
    不得易科罰金之罪混合時，應繫乎受刑人之請求與否，而非
    不問受刑人之利益與意願，一律併合處罰之。又按數罪併罰
    中之一罪，依刑法規定得易科罰金，若因與不得易科之他罪
    併合處罰結果而不得易科罰金時，原所易科部分所處之刑，
    自亦無庸為易科折算標準之記載，此經司法院釋字第144 號
    解釋可參。再法律上屬於自由裁量之事項，有其外部性界限
    及內部性界限，並非概無拘束，依據法律之具體規定，法院
    應在其範圍選擇為適當之裁判者，為外部性界限；而法院為
    裁判時，應考量法律之目的，及法律秩序之理念所在者，為
    內部性界限；法院為裁判時，二者均不得有所踰越。又刑事
    訴訟法第370條增訂第2項規定：「前項所稱刑，指宣告刑及
    數罪併罰所定應執行之刑。」及第3項規定：「第一項規定
    ，於第一審或第二審數罪併罰之判決，一部上訴經撤銷後，
    另以裁定定其應執行之刑時，準用之。」已針對第二審上訴
    案件之定應執行之刑，明定有不利益變更禁止原則之適用，
    而分屬不同案件之數罪併罰，倘一裁判宣告數罪之刑，曾經
    定其執行刑，再與其他裁判宣告之刑定其執行刑時，在法理
    上亦應同受此原則之拘束，亦即另定之執行刑，其裁量所定
    之刑期，不得較重於前定之執行刑加計後裁判宣告之刑之總
    和（最高法院103年度第14次刑事庭會議決議、103年度台抗
    字第707號、第674號裁定意旨參照）。
三、經查：
  ㈠本件被告因槍砲彈藥刀械管制條例等罪，分別經臺灣桃園地
    方法院、臺灣臺北地方法院及本院判決處如附表所示之刑，
    均經確定在案，有上開各判決書、本院被告前案紀錄表存卷
    可佐。又附表編號1至3所處罪刑係得易科罰金之罪刑，與附
    表編號4所處罪刑係不得易科罰金之罪刑，固合於刑法第50
    條第1項但書之規定，惟被告已請求檢察官向法院聲請定其
    應執行刑等情，有109年執字第4637號民國109年9月15日執
    行筆錄（見本院卷第12頁）附卷可參，本院自應依刑法第50
    條第2項之規定，依同法第51條規定定其應執行刑。
　㈡茲檢察官聲請定其應執行之刑，本院審核認其聲請為正當，
    應予准許，並審酌被告如附表各罪所示刑度之外部限制（總
    刑期為有期徒刑4年7月）；而其中附表編號1、2所示之罪前
    經臺灣桃園地方法院105年度審易字第1921號判決定應執行
    有期徒刑4月確定；並考量被告所犯附表編號1、2、3、4所
    示之罪，其罪責、侵害法益、犯罪類型迥異，行為態樣、動
    機均不相同，此部分責任非難重複之程度較低；另審酌其所
    犯各罪之法律目的、被告違反之嚴重性、所犯數罪為整體非
    難評價，及貫徹刑法量刑公平正義理念之內部限制等，定其
    應執行之刑如主文所示。
  ㈢又本件被告所犯附表編號1至3所示之罪雖經法院判處得易科
    罰金之刑，但因與附表編號4所示不得易科罰金之刑合併定
    應執行刑，依上揭說明，自無庸再為易科罰金折算標準之諭
    知，附此敘明。
　㈣至附表編號1至3所示之罪刑雖已執行完畢，惟該已執行部分
    乃檢察官將來指揮執行時應予扣除之問題，不影響本件定應
    執行刑之聲請；又附表編號4所示之罪另諭知併科罰金新臺
    幣6萬元部分，並無數罪併罰須定其應執行刑之情形，應依
    其原宣告之刑執行之，併此敘明。　　　
據上論斷，應依刑事訴訟法第477條第1項，刑法第50條第1項但
書、第2項、第53條、第51條第5款，裁定如主文。　
中　　華　　民　　國　　111 　年　　3 　　月　　31　　日
                  刑事第十一庭  審判長法  官  張江澤
　　　　　　　　　　　　　　　　　　　法  官  章曉文
　　　　　　　　　　　　　　　　　　　法  官  郭惠玲
以上正本證明與原本無異。
如不服本裁定，應於收受送達後5日內向本院提出抗告狀。
                                      書記官  蔡硃燕 
中　　華　　民　　國　　111 　年　　4 　　月　　1 　　日
附表：
編　　　　　號  1 2 3 罪　　　　　名  散布猥褻影像罪 散布文字誹謗罪 吐氣所含酒精濃度達每公升零點二五毫克以上而駕駛動力交通工具罪 宣　　告　　刑  有期徒刑2月 有期徒刑3月 有期徒刑2月 犯　罪　日　期  104年4月25日下午 104年4月25日下午 105年12月11日 最　後 事實審 法　　院 臺灣桃園地方法院  臺灣臺北地方法院  案　　號 105年度審易字第1921號  106年度交簡字第253號  判決日期 106年1月6日  106年2月14日 確　定 判　決 法　　院 同上  同上  案　　號 同上  同上  確定日期 106年2月13日  106年3月14日 

編　　　　　號  4   罪　　　　　名  非法販賣可發射子彈具殺傷力之槍枝未遂罪   宣　　告　　刑  有期徒刑4年 併科罰金新臺幣6萬元   犯　罪　日　期  104年6月中旬起至105年11月17日   最　後 事實審 法　　院 本院    案　　號 107年度上訴字第2278號    判決日期 108年6月19日   確　定 判　決 法　　院 最高法院    案　　號 109年度台上字第3252號    確定日期 109年7月22日